臺灣板橋地方法院刑事判決　　　　　　　　　　　　九十一年度易字第二○八二號
　　公　訴　人　臺灣板橋地方法院檢察署檢察官
　　被　　　告　乙○○　男　二.
右列被告因違反毒品危害防制條例案件，經檢察官提起公訴（九十年度毒偵字第二七
一二號），本院判決如左：
    主      文
乙○○共同持有第二級毒品，處拘役貳拾伍日，如易科罰金，以佰元折算壹日；緩
刑貳年。
扣案安非他命壹包（驗餘淨重零點伍公克）及含安非他命殘渣之塑膠吸管壹支，均沒
收銷燬；安非他命吸食器貳個、玻璃球壹個，均沒收。
    事      實
一、緣某年籍、姓名不詳之成年男子於民國（下同）九十年六月二十二日二十三時許
    ，在「臺北縣立碧華國民中學」（位於臺北縣三重市○○路○段六十六號）對面
    之網路咖啡店（店名：「戀」）內，向乙○○（無前科紀錄）及甲○○（由檢察
    官另行偵辦）兜售第二級毒品安非他命，經渠等同意後，該年籍、姓名不詳之成
    年男子即將第二級毒品安非他命一包交予乙○○，而由乙○○、甲○○二人基於
    犯意之聯絡而共同持有之，且旋因欲行施用該包安非他命，乃由乙○○騎乘機車
    搭載甲○○至臺北縣三重市○○○街一九○號「建光旅社」三○二室，惟乙○○
    於施用前，即為警於九十年六月二十三日零時三十分許，在上址查獲，並扣得該
    包經甲○○施用後所剩餘之安非他命一包（驗餘淨重○．五公克）及乙○○、甲
    ○○共有之含安非他命殘渣之塑膠吸管一支、安非他命吸食器二個、玻璃球一個
    ，而偵悉上情。
二、案經臺北縣政府警察局三重分局移送臺灣板橋地方法院檢察署檢察官偵查起訴。
    理      由
一、訊據被告乙○○坦承於前揭時、地有某年籍、姓名不詳之成年男子向伊及甲○○
    兜售安非他命，嗣伊即與甲○○至「建光旅社」內，其後為警查獲，並當場扣得
    安非他命一包及含安非他命殘渣之塑膠吸管一支、安非他命吸食器二個、玻璃球
    一個等情，惟矢口否認有被訴違反毒品危害防制條例之犯行，辯稱：該包安非他
    命係甲○○購買，因甲○○叫伊載他至「建光旅社」，伊始與甲○○同至該處云
    云。
二、經查：
（一）被告乙○○於檢察官偵查中業已供承：「（昨晚扣案的安非他命何來？）是昨
      晚在三重市碧華國中對面一家網路咖啡廳內一位朋友給我（他說錢下次再付）
      ，在網咖內，我就收受那包安非他命，後來我跟甲○○去旅館。」、「（吸食
      器二個何來？）吸食器其中一個是那位朋友昨晚在網咖給我的，後來到旅館發
      現吸食器不能用，我跟甲○○二人，共同在旅館再製作一個吸食器，至於吸管
      也是那位朋友送的。」（見九十年度毒偵字第二七一二號卷第二十二頁背面）
      ，此核與同遭查獲之甲○○於檢察官偵查中所稱：「（昨晚吸用的安非他命何
      來？）乙○○的朋友昨晚十點半左右在網路咖啡廳拿給乙○○，我就跟他一起
      去旅館一起吸他朋友拿給他的那包安非他命，後來警察就來了。」（見九十年
      度毒偵字第二六八三號卷第十六頁背面）及其於本院審理中所稱：「（對於自
      己的案子在地檢署開庭時所述有何意見？）沒有意見，就是這樣，我上次開庭
      可能忘記了。我和被告一起去網路咖啡店，有人向我們推銷安非他命，後來安
      非他命拿給被告，我們是要一起去旅館施用，安非他命是拿給被告，錢的事情
      是由被告和對方談，拿了之後我們就一起去旅館要施用，後來我有吸用，警察
      就來了。我施用的安非他命是從裡面拿出來的，吸食器是推銷的人送的，後來
      有再做吸食器，材料是從便利商店裡面買飲料再裝起來的。」（見本院九十一
      年九月二十五日審判筆錄）相符；又衡諸經驗法則，案發時之供述較少權衡利
      害得失或他人之干預，比之事後翻異之詞，自較可採，是被告乙○○事後翻異
      前供而為之辯詞，自難採信。
（二）又扣案結晶物一包（驗餘淨重○．五公克），業經臺北縣政府警察局三重分局
      檢驗確係安非他命無誤，此有「臺北縣警察局三重分局查獲涉嫌毒品危害防制
      條例毒品初步鑑驗報告單」一紙附卷（見九十年度毒偵字第二七一二號卷第十
      頁）足資佐證，又供承施用該包結晶物之甲○○，為警查獲後經採集尿液檢體
      送驗，呈甲基安非他命陽性反應，此有「臺北縣警察局三重分局查獲煙毒、麻
      藥案被移送者姓名、代碼對表」及昭信科技顧問股份有限公司於九十年八月七
      日出具之「濫用藥物陽性檢體檢驗報告」附卷足憑，而其嗣經裁定送觀察勒戒
      ，因無繼續施用之傾向，於九十年七月九日，經臺灣板橋地方法院檢察署檢察
      官以九十年度毒偵字第二六八三號為不起訴處分一節，亦有該不起訴處分書在
      卷可稽；另被告乙○○為警查獲時所採取之尿液檢體經送驗呈安非他命「陰性
      」反應，亦有「臺北縣警察局三重分局查獲煙毒、麻藥案被移送者姓名、代碼
      對表」及昭信科技顧問股份有限公司於九十年七月二十四日出具之「濫用藥物
      陰性檢體檢驗報告」各一紙附卷（見九十年度毒偵字第二七一二號卷第五頁、
      第二十七頁）足稽；此外，並有扣案含安非他命殘渣之塑膠吸管一支、安非他
      命吸食器二個、玻璃球一個足憑。
三、從而，本案事證已臻明確，被告乙○○之犯行洵堪認定，自應依法論科。
四、核被告乙○○所為，係犯毒品危害防制條例第十一條第二項之持有第二級毒品罪
    。被告乙○○所為上開犯行與甲○○有犯意聯絡及行為分擔，應論以共同正犯，
    公訴人漏未斟酌及此，容有未洽。爰審酌被告乙○○之犯罪動機、目的及其品行
    、智識程度、所生危害、持有第二級毒品之數量、犯罪後之態度等一切情狀，量
    處如主文所示之刑，並諭知易科罰金之折算標準。查被告乙○○未曾受有期徒刑
    以上刑之宣告，此有臺灣高等法院檢察署刑案紀錄簡覆表在卷足憑，本院認被告
    乙○○因一時失慮而罹刑典，受此偵、審訴訟程序及刑之宣告等教訓，當益知警
    惕，應無再犯之虞，所宣告之刑以暫不執行為適當，爰併宣告緩刑二年，以啟自
    新，以勵來茲。
五、扣案第二級毒品安非他命一包（驗餘淨重○．五公克）及塑膠吸管一支（內含難
    以析離之安非他命殘渣），係本案查獲之毒品，均應依毒品危害防制條例第十八
    條第一項之規定，沒收銷燬之；另扣案安非他命吸食器二個及玻璃球一個，揆諸
    前述供詞，足認係被告乙○○與其共犯甲○○所共有之物，且係被告乙○○預備
    供犯罪（施用安非他命）所用之物，爰依刑法第三十八條第一項第二款之規定宣
    告沒收。
六、不另為無罪之諭知部分（被訴持有專供施用毒品之器具）：
（一）公訴意旨另以：被告乙○○於九十年六月二十三日零時三十分許，在臺北縣三
      重市○○○街一九○號三○二室持有施用第二級毒品安非他命之器具，為警當
      場查獲，並扣得吸食器二個、玻璃球一個及塑膠吸管一支，因認被告乙○○涉
      犯毒品危害防制條例第十一條第三項之持有專供施用毒品之器具罪嫌，且與前
      開論罪科刑之犯罪事實有想像競合犯之裁判上一罪關係（公訴人於九十一年八
      月十六日當庭補述）。
（二）按犯罪事實應依證據認定之，無證據不得推定其犯罪事實；又不能證明被告犯
      罪者，應諭知無罪之判決；刑事訴訟法第一百五十四條、第三百零一條第一項
      分別定有明文。
（三）公訴人認被告乙○○涉犯前揭罪嫌，無非係以扣案吸食器二個、玻璃球一個及
      塑膠吸管一支為其論斷依據。訊據被告乙○○固坦承於前開時、地經警查扣該
      等物品，惟按毒品危害防制條例第十一條第三項所稱「專供」施用毒品之器具
      ，應限於「專」供製造或施用毒品之器具，所謂「專」供，係指器具本身性質
      上「專」供為製造、施用毒品之用者為限，若通常可以供他項用途之器具，以
      之代用，或將本供為他用途之器具拼湊後，以供施用，均非屬之（參照臺灣高
      等法院八十八年度法律問題座談會刑事類第三十號提案之研討結果）；經查：
      觀乎扣案之吸食器二個、玻璃球一個，足知僅係以塑膠吸管、飲料鋁箔包、玻
      璃罐、玻璃球所拼湊組合製成者，故難認屬毒品危害防制條例第十一條第三項
      所規定之「專供」施用毒品之器具，是公訴人所認容有未洽。
（四）從而，公訴人認被告乙○○涉犯前開持有專供施用毒品之器具罪嫌，所為之舉
      證尚不足為被告乙○○有罪之認定；此外，本院復查無積極證據足認被告乙○
      ○有被訴之該罪行，揆諸前開法條規定，原應就此部分為被告無罪之諭知，惟
      公訴人認此部分之前開論罪科刑之犯罪事實有想像競合犯之裁判上一罪關係，
      故勿庸另為無罪之諭知，附此敘明。
據上論斷，應依刑事訴訟法第二百九十九條第一項前段，毒品危害防制條例第十一條
第二項、第十八條第一項，刑法第十一條前段、第二十八條、第四十一條第一項前段
、第七十四條第一款、第三十八條第一項第二款，罰金罰鍰提高標準條例第二條，判
決如主文。
本案經檢察官魏正杰到庭執行職務。
中      華      民      國      九十一      年    十      月    九      日
                                      臺灣板橋地方法院刑事第五庭
                                          法  官  陳  鴻  清
右正本證明與原本無異
如不服本判決應於送達後十日內向本院提出上訴狀
                                          書記官  林  蔚  然
中      華      民    國      九十一      年    十      月    十七    日
附錄本案論罪科刑法條全文：
毒品危害防制條例第十一條：
持有第一級毒品者，處三年以下有期徒刑、拘役或新臺臺幣五萬元以下罰金。
。
持有第二級毒品者，處二年以下有期徒刑、拘役或新臺幣三萬元以下罰金。
持有專供製造或施用毒品之器具者，處一年以下有期徒刑、拘役或新臺幣一萬元以下
罰金。
